【裁判字號】    96,易,3032
【裁判日期】    970311
【裁判案由】    毒品危害防制條例
【裁判全文】
臺灣板橋地方法院刑事判決              96年度易字第3032號
公  訴  人  臺灣板橋地方法院檢察署檢察官
被      告  甲○○
上列被告因違反毒品危害防制條例案件，經檢察官提起公訴（96
年度毒偵字第6995號），本院受理後被告為有罪之陳述，經改行
簡式審判程序，判決如下：
    主  文
甲○○施用第二級毒品，累犯，處有期徒刑拾月，減為有期徒刑
伍月，如易科罰金，以新臺幣壹仟元折算壹日。扣案之吸食器壹
組、玻璃球肆個，均沒收。
    事  實
一、甲○○前於民國89年間因施用毒品案件，經本院以89年度毒
    聲字第5381號裁定送勒戒處所觀察、勒戒後，認無繼續施用
    毒品之傾向，經臺灣板橋地方法院檢察署檢察官於89年9 月
    30日以89年度偵字第6073號為不起訴處分確定；又於90年間
    因施用毒品案件，經本院以90年度毒聲字第3905號裁定送觀
    察、勒戒後，認有繼續施用毒品之傾向，再經本院以90年度
    毒聲字第4389號裁定令入戒治處所施以強制戒治，並由臺灣
    板橋地方法院檢察署檢察官提起公訴，其中強制戒治部分於
    91年11月8 日執行完畢，起訴部分則經本院於91年4 月17日
    以90年度易字第3804號判處有期徒刑八月，於91年5 月30日
    確定，於92年8 月28日執行完畢（構成累犯）。甲○○又於
    94年間因施用毒品案件，經本院於95年6 月5 日以94年度易
    字第1586號判處有期徒刑九月，於95年7 月5 日確定（嗣經
    本院以96年度聲減字第421 號裁定減為有期徒刑四月又十五
    日確定，於96年7 月16日執行完畢）。猶不知悔改，復基於
    施用第二級毒品甲基安非他命之犯意，於95年11月23日某時
    許，在臺北縣林口鄉○○街1 巷1 號之空屋內，以玻璃球吸
    食器點火燒烤後吸食煙霧之方式，施用第二級毒品甲基安非
    他命一次。嗣因施用毒品前案經臺灣板橋地方法院檢察署檢
    察官傳拘執行無著發布通緝後，始於95年11月29日晚上9 時
    許，在上址空屋為警查獲，並扣得其所有供施用第二級毒品
    甲基安非他命所用之吸食器一組、玻璃球四個，且經警採尿
    驗悉。
二、案經臺北縣政府警察局海山分局報請臺灣板橋地方法院檢察
    署檢察官偵查起訴，經本院合議庭裁定以簡式審判程序審理
    。
    理  由
一、訊據被告甲○○於本院審理時對其於上揭時、地施用第二級
    毒品甲基安非他命之犯行，業已坦承不諱。又被告經警詢問
    後所採集之尿液經送檢驗結果，呈施用第二級毒品甲基安非
    他命之陽性反應，有臺灣檢驗科技股份有限公司於95年12月
    13日出具之濫用藥物尿液檢驗報告一件附卷可稽。復有被告
    所有供己施用第二級毒品甲基安非他命所用之吸食器一組、
    玻璃球四個扣案可證。再者，被告前於89年間因施用毒品案
    件，經本院以89年度毒聲字第5381號裁定送勒戒處所觀察、
    勒戒後，認無繼續施用毒品之傾向，經臺灣板橋地方法院檢
    察署檢察官於89年9 月30日以89年度偵字第6073號為不起訴
    處分確定；又於90年間因施用毒品案件，經本院以90年度毒
    聲字第3905號裁定送觀察、勒戒後，認有繼續施用毒品之傾
    向，再經本院以90年度毒聲字第4389號裁定令入戒治處所施
    以強制戒治，於91年11月8 日執行完畢，此有臺灣高等法院
    被告前案紀錄表附卷可參，是被告乃經強制戒治執行完畢釋
    放後，五年內再犯施用毒品之犯行，至為灼然。綜上，足認
    被告自白與事實相符，罪證明確，犯行洵堪認定。
二、查甲基安非他命係毒品危害防制條例第2 條第2 項第2 款所
    列之第二級毒品。核被告所為，係犯毒品危害防制條例第10
    條第2 項之施用第二級毒品罪。被告於施用毒品甲基安非他
    命而持有該毒品之低度行為，應為施用之高度行為所吸收，
    不另論罪。查被告前於90年間因施用毒品案件，經本院於91
    年4 月17日以90年度易字第3804號判處有期徒刑八月，於91
    年5 月30日確定，於92年8 月28日執行完畢，有臺灣高等法
    院被告前案紀錄表在卷可按，其於有期徒刑執行完畢後五年
    以內故意再犯本案之罪，係屬累犯，應依刑法第47條第1 項
    之規定加重其刑。爰審酌被告年值青壯，不思尋求正當之身
    心發展，前曾有毒品前科，仍不知警惕，竟又施用足以導致
    精神障礙、性格異常，甚至造成生命危險之毒品，戕害一己
    之身心健康，對社會治安可能之危害程度非微，惟其於犯罪
    後尚能坦承犯行等一切情狀，量處如主文所示之刑，以示懲
    儆。再依中華民國96年罪犯減刑條例第5 條規定「本條例施
    行前，經通緝而未於中華民國96年12月31日以前自動歸案接
    受偵查、審判或執行者，不得依本條例減刑。」係指於該條
    例施行前經通緝，而未於96年12月31日自動歸案者，不得依
    該條例減刑，如係於該條例施行後，始因逃匿而通緝者，即
    不適用上開條例第5 條之規定（最高法院81年度臺非字第67
    號判決意旨可資參照）。本件被告係於中華民國96年罪犯減
    刑條例施行後，始因逃匿而通緝，即無同條例第5 條之適用
    。又本件被告犯罪時間在96年4 月24日以前，合於中華民國
    96年罪犯減刑條例所定得予減刑之規定，應依同條例第2 條
    第1 項第3 款之規定減刑如主文所示，併諭知易科罰金之折
    算標準，附此敘明。
三、扣案之吸食器一組、玻璃球四個，係被告所有供己施用第二
    級毒品甲基安非他命所用，爰依刑法第38條第1 項第2 款規
    定，併予宣告沒收。
據上論斷，應依刑事訴訟法第273 條之1 第1 項、第299 條第1
項前段，毒品危害防制條例第10條第2 項，刑法第11條前段、第
47條第1 項、第41條第1 項前段、第38條第1 項第2 款，中華民
國96年罪犯減刑條例第2 條第1 項第3 款、第7 條、第9 條，判
決如主文。
本案經檢察官劉仕國到庭執行職務
中    華    民    國    97    年    3     月    11    日
                  刑事第一庭    法  官  張江澤
以上正本證明與原本無異。
如不服本判決，應於判決送達後10日內，向本院提出上訴狀。
                                書記官  林怡秀
中    華    民    國    97    年    3     月    11    日
附錄本案論罪科刑法條全文：
毒品危害防制條例第10條
施用第一級毒品者，處六月以上五年以下有期徒刑。
施用第二級毒品者，處三年以下有期徒刑。


司法院資訊處製作；財團法人民間司法改革基金會備份。
